臺灣板橋地方法院刑事判決　　　　　　　94年度訴字第1516號
公　訴　人　臺灣板橋地方法院檢察署檢察官
被　　　告　甲○○
上列被告因違反毒品危害防制條例案件，經檢察官提起公訴（九
十四年度核退毒偵字第一○二七號），於被告為有罪之陳述後，
本院合議庭裁定由受命法官獨任依簡式審判程序審理，茲判決如
下：
    主  文
甲○○連續施用第一級毒品，累犯，處有期徒刑捌月，扣案海洛
因肆拾壹包（驗後淨重合計貳點零玖公克）沒收銷燬之，上開海
洛因之外包裝袋肆拾壹個、扣案針筒伍支及分裝袋壹佰參拾參個
均沒收之。又施用第二級毒品，累犯，處有期徒刑伍月，扣案安
非他命壹包（驗後毛重零點參陸公克）沒收銷燬之，上開安非他
命之外包裝袋壹個、玻璃瓶壹個及分裝袋壹佰參拾參個均沒收之
。應執行有期徒刑壹年，扣案海洛因肆拾壹包（驗後淨重合計貳
點零玖公克）及安非他命壹包（驗後毛重合計零點參陸公克）均
沒收銷燬之，上開海洛因之外包裝袋肆拾壹個及安非他命之外包
裝袋壹個、扣案針筒伍支、玻璃瓶壹個及分裝袋壹佰參拾參個均
沒收之。
    事  實
一、甲○○前因妨害自由案件案件，經臺灣嘉義地方法院以八十
    一年度訴字第六三七號判處有期徒刑十月確定；復因違反肅
    清煙毒條例案件，經臺灣臺中地方法院及臺灣高等法院臺中
    分院先後以八十一年度訴字第二四三○號及八十二年度上訴
    字第二一三號分別判處有期徒刑五月及三年一月確定；另又
    因贓物案件，經臺灣臺中地方法院以八十二年度易字第五六
    八三號判處有期徒刑六月確定；以上所處罪刑經定應執行刑
    為四年六月，於民國八十三年十月二十九日假釋，惟於假釋
    期間內又因違反麻醉藥品管理條例案件，經臺灣臺東地方法
    院以八十四年度易字第四三五號判處有期徒刑五月確定，與
    前開撤銷假釋之殘刑接續執行後，於八十七年十一月十二日
    因假釋期滿未經撤消而視為執行完畢（不構成累犯）。其因
    施用毒品違反毒品危害防制條例案件，經檢察官送勒戒處所
    觀察、勒戒後，認有繼續施用毒品傾向，再由檢察官送戒治
    處所施以強制戒治，於八十九年二月十九日因戒治期滿執行
    完畢而釋放，並由臺灣臺東地方法院檢察署檢察官於八十九
    年三月九日以八十九年度戒毒偵字第二六號為不起訴處分確
    定。復再因施用毒品違反毒品危害防制條例案件，經檢察官
    送強制戒治並提起公訴，戒治部分於九十年九月十二日因停
    止戒治付保護管束而釋放，並於九十年十一月十七日因保護
    管束期滿未經撤銷而視為強制戒治執行完畢；公訴部分則經
    本院以九十年度訴字第三○一號判處有期徒刑八月確定，於
    九十二年一月十三日執行完畢。嗣又因施用毒品違反毒品危
    害防制條例案件，經臺灣臺東地方法院以九十二年度訴字第
    二○九號判處有期徒刑十月確定，甫於九十三年八月十八日
    執行完畢。
二、詎甲○○仍不知戒除毒癮，復基於施用第一級毒品之概括犯
    意，於九十四年二月一日、二日及三日某時，均在其當時位
    於臺北縣中和市○○路四四七號二樓住處內，以使用針筒注
    射之方式連續施用第一級毒品海洛因三次。另尚基於施用第
    二級毒品之犯意，於九十四年二月三日夜間某時，同在上址
    以使用玻璃瓶為工具將安非他命燒烤成煙吸食煙氣之方式，
    施用第二級毒品安非他命乙次。嗣為警於同年二月四日十一
    時許在上址查獲，並扣得其所有預備供施用之海洛因四十一
    包（驗後淨重合計二點零九公克）、安非他命乙包（驗後毛
    重零點三六公克）及分裝袋一三三個，與供施用海洛因使用
    之針筒五支及供施用安非他命使用之玻璃瓶乙個。
二、案經臺北縣政府警察局中和分局報告臺灣板橋地方法院檢察
    署檢察官偵查起訴。
    理  由
一、犯罪事實之認定：
  (一)上揭犯罪事實，業據被告甲○○自白不諱，而其為警查獲後
    經採集尿液囑託鑑定結果，亦呈嗎啡（即海洛因進入人體後
    之代謝物）及安非他命類陽性反應，有臺灣檢驗科技股份有
    限公司出具之濫用藥物尿液檢驗報告及臺北縣政府警察局中
    和分局毒品危害防制條例犯罪嫌疑人姓名代碼對照表各乙份
    在卷可稽。此外復有扣案海洛因海洛因四十一包（驗後淨重
    合計二點○九公克）、安非他命乙包（驗後毛重零點三六公
    克）、分裝袋一三三個、針筒五支及玻璃瓶乙個與卷附法務
    部調查局鑑定通知書、行政院衛生署管制藥品管理局檢驗成
    績書各乙份可為佐證，堪信其前開自白應與事實相符。又被
    告雖僅於九十四年二月四日遭查獲乙次，惟施用毒品者因毒
    品之成癮性，率皆有難以戒斷而賡續施用之情形，此為本院
    職務上已知之事項，則被告自白於九十四年二月四日遭查獲
    前三日，有每日持續施用海洛因行為等語，亦堪信屬實。
  (二)又被告前因施用毒品違反毒品危害防條例案件，經檢察官送
    勒戒處所觀察、勒戒後，認有繼續施用毒品傾向，再由檢察
    官送戒治處所施以強制戒治，於八十九年二月十九日因戒治
    期滿執行完畢而釋放，並由臺灣臺東地方法院檢察署檢察官
    於八十九年三月九日以八十九年度戒毒偵字第二六號為不起
    訴處分確定；復再因施用毒品違反毒品危害防制條例案件，
    經檢察官送強制戒治，於九十年九月十二日因停止戒治付保
    護管束而釋放，並於九十年十一月十七日因保護管束期滿未
    經撤銷而視為強制戒治執行完畢等情，亦有上開不起訴書分
    書及臺灣高等法院被告全國前案紀錄表可憑。
  (三)是以本件事證明確，被告於強制戒治執行完畢釋放後五年內
    再為施用海洛因及安非他命之犯行，堪為認定，應予依法論
    科。
二、論罪科刑之法律適用：
  (一)按海洛因、安非他命分別為毒品危害防制條例第二條第二項
    第一款、第二款所定之第一級毒品及第二級毒品，核被告所
    為，係犯同條例第十條第一項之施用第一級毒品罪，及同條
    例第十條第二項之施用第二級毒品罪。其施用前後持有海洛
    因及安非他命之低度行為，均為施用之高度行為所吸收，不
    另論罪。被告三次施用第一級毒品之犯行，時間緊接，方法
    相同，觸犯構成要件相同之罪，顯係基於概括犯意而為之，
    為連續犯，應依刑法第五十六條之規定論以一罪，並加重其
    刑。又被告所犯上開二罪，犯意各別，行為互殊，應予分論
    併罰。另起訴書就被告施用第二級毒品之犯罪事實部分，原
    記載係基於施用第二級毒品之概括犯意，自九十四年二月一
    日起至九十四年二月四日十五時五十一分許警採尿前回溯九
    十六小時止之期間內，施用第二級毒品安非他命等語，惟公
    訴人於本院審理時，依被告供述及卷證資料，當庭減縮所起
    訴被告施用第二級毒品之犯罪事實為被告基於施用第二級毒
    品之犯意，於九十四年二月四日十五時五十一分許警採尿前
    回溯九十六小時內某時，施用第二級毒品安非他乙次，爰依
    更正後之起訴範圍為本院審判之範圍。又公訴意旨就被告施
    用第一級毒品之日期雖僅泛稱係自九十四年二月一日起至九
    十四年二月四日十五時五十一分許警採尿前回溯二十六小時
    止之期間內，就被告施用第二級毒品之日期則泛稱係於九十
    四年二月四日十五時五十一分許警採尿前回溯九十六小時內
    某時，惟被告施用第一級毒品海洛因及第二級毒品安非他命
    之確實日期及次數既據被告於本院審理中自承明確並經本院
    調查無訛，自應依調查所得之犯罪時間予以明確記載，起訴
    書所載之犯罪時間應予補充，附為敘明。再者被告前因施用
    毒品違反毒品危害防制條例案件，經本院以九十年度訴字第
    三○一號判處有期徒刑八月確定，於九十二年一月十三日執
    行完畢；復同因施用毒品違反毒品危害防制條例案件，經臺
    灣臺東地方法院以九十二年度訴字第二○九號判處有期徒刑
    十月確定，甫於九十三年八月十八日執行完畢，此有臺灣高
    等法院被告全國前案紀錄表附卷足按，其於上開有期徒刑執
    行完畢後五年以內再犯本件最重本刑為有期徒刑以上之罪，
    為累犯，均應依刑法第四十七條之規定加重其刑，其中就所
    犯施用第一級毒品罪部分並應依法遞為加重之。
  (二)爰審酌被告有前述犯罪及施用毒品遭查獲之紀錄（參臺灣高
    等法院被告前案紀錄表），素行不佳，且前已因強制戒治期
    滿而經不起訴處分，業受毒品危害防制條例對施用毒品人之
    寬典，竟仍再三吸食，並施用兩種毒品，顯見並無悔意，惡
    性非淺，然被告施用毒品實為戕害自身健康之犯罪，於他人
    尚無明顯重大危害，並斟酌其施用之期間與次數，及其於審
    理中能坦認犯行，犯罪後之態度尚稱良好等一切情狀，分別
    量處如主文所示之刑，並定其應執行之刑，以資儆懲。
  (三)警於查獲時扣得之海洛因四十一包（驗後淨重合計二點零九
    公克）及安非他命乙包（驗後毛重零點三六公克），為被告
    所有預備供其施用第一級毒品及第二級毒品犯罪並經查獲之
    毒品，業經其自陳明確，應依毒品危害防制條例第十八條第
    一項前段之規定，分別於所犯施用第一級毒品罪及施用第二
    級毒品罪之罪名宣告項下併為沒收銷燬之諭知。又上開海洛
    因之外包裝袋四十一個、安非他命之外包裝袋乙個及扣案及
    扣案分裝袋一三三個，則係被告所有預備供其施用第一級毒
    品及第二級毒品犯罪所用之物，另扣案針筒五支及玻璃瓶乙
    個則分屬被告所有供本件施用第一級毒品及第二級毒品犯罪
    所用之物此亦據被告供陳無訛，應併依刑法第三十八條第一
    項第二款之規定於各該罪刑之宣告項下併為沒收之諭知。
據上論斷，應依刑事訴訟法第二百七十三條之一第一項、第二百
九十九條第一項前段、毒品危害防制條例第十條第一項、第二項
、第二十三條第二項、第十八條第一項前段，刑法第十一條前段
、第五十六條、第四十七條第一項前段、第三十八條第一項第二
款、第五十一條第五款，判決如主文。
本案經檢察官曾文鐘到庭執行職務。
中　　華　　民　　國　　94　　年　　12　　月　　8 　　日
                    刑事第十庭  法　官  楊  博  欽
以上正本證明與原本無異
如不服本判決應於送達後十日內向本院提出上訴狀
                                書記官　曾  美  滋
中　　華　　民　　國　　94　　年　　12　　月　　8 　　日
附錄本案論罪科刑法條全文：
毒品危害防制條例第十條
  施用第一級毒品者，處六月以上五年以下有期徒刑。
  施用第二級毒品者，處三年以下有期徒刑。
